【裁判字號】    94,上易,2264
【裁判日期】    950124
【裁判案由】    竊盜
【裁判全文】
臺灣高等法院刑事判決
上  訴  人
即  被  告  甲○○
上列上訴人因竊盜案件，不服臺灣板橋地方法院94年度易字第10
85號，中華民國94年10月19日第一審判決（起訴案號：臺灣板橋
地方法院檢察署94年度偵字第12946號），提起上訴，本院判決
如下：
    主  文
上訴駁回。
    事  實
一、甲○○前因違反懲治盜匪條例案件，經臺灣板橋地方法院88
    年度少訴字第58號判決有期徒刑4年確定，於民國（下同）
    88 年9月3日入監執行，於90年5月18日因縮短刑期假釋出監
    ，於假釋中付保護管束，迄92年1月3日縮刑期滿，未經撤銷
    假釋，以已執行完畢論。詎其不知悛悔警惕，為竊取他人財
    物變賣花用，竟意圖為自己不法之所有，於94年8月1日下午
    3 時40分許，持其所有客觀上足對人之生命、身體、安全構
    成威脅，具有危險性，可供兇器使用之螺絲起子及充電式電
    動螺絲起子（起訴書誤載為電鑽）各1支，無故侵入臺北縣
    樹林市○○街2號6樓二十一世紀建設企業股份有限公司（下
    稱二十一世紀公司）內（無故侵入他人建築物部分未據告訴
    ），以所持螺絲起子及充電式電動螺絲起子將該公司內部鋁
    門窗外框之鋁條卸下，共竊得長鋁條4支及短鋁條6支（價值
    新臺幣30,000元，起訴書誤載為長鋁條6支、短鋁條4支），
    得手後，旋被二十一世紀公司經理乙○○發覺而報警查獲，
    當場起出上開竊得之鋁條，並扣得甲○○所有供前開竊盜行
    為所用之螺絲起子及充電式電動螺絲起子各1支。
二、案經臺北縣政府警察局樹林分局報告臺灣板橋地方法院檢察
    署檢察官偵查起訴。
    理  由
一、上揭事實，業據上訴人即被告甲○○於警詢、偵查及原審審
    理時均坦承不諱（見偵查卷第6頁至第8頁、第27頁，原審94
    年10月5日審判筆錄），復經證人即二十一世紀公司經理乙
    ○○於警詢時證稱，94年8月1日下午3時40分許，當時伊在
    公司一樓門口，發現被告在公司六樓拆鋁門窗，伊趕緊上到
    六樓，被告已將鋁門窗外框拆解成一條一條，就馬上報警，
    被告竊取的鋁門窗共價值新臺幣（下同）30,000元（見偵查
    卷第13頁）。並有現場照片8幀及贓物認領保管單1紙存卷可
    憑（見偵查卷第14頁、第22頁至第25頁），及被告所有供竊
    盜用之螺絲起子、充電式電動螺絲起子各一支扣案可資佐證
    。足證被告確有上揭犯行。被告之上訴理由狀所載，並非抱
    著要去偷的心態去那工廠的，那是一個廢棄工廠，裡面亂七
    八糟，也沒大門，我只是進去將一些鋁罐及一些鐵的東西撿
    成一堆然後分解，結果來了四個人，對我說那些東西是他們
    的，否認竊盜云云。惟被告竊取之物價值達3萬元，非係無
    價值之廢棄物，被告加以竊取，難辭竊盜之責，被告於本院
    所辯，尚無足採，本案事證明確，被告犯行堪以認定。
二、按刑法第321條第1項第3款之攜帶兇器竊盜罪，係以行為人
    攜帶兇器竊盜為其加重條件，此所謂兇器，其種類並無限制
    ，凡客觀上足對人之生命、身體、安全構成威脅，具有危險
    性之兇器均屬之，且祇須行竊時攜帶此種具有危險性之兇器
    為已足，並不以攜帶之初有行兇之意圖為必要（參見最高法
    院79年度台上字第5253號判例意旨）。查被告攜帶自有之螺
    絲起子及充電式電動螺絲起子各一支，拆卸鋁門窗外框，竊
    取鋁條，而螺絲起子及充電式電動螺絲起子均係以金屬製成
    ，如用以施暴、脅迫、抵抗，依一般社會觀念，已足使人之
    生命、身體、安全受有危害，自堪認為兇器。核被告所為，
    係犯刑法第321條第1項第3款攜帶兇器竊盜罪（起訴書僅記
    載刑法第321條第1項）。被告前因違反懲治盜匪條例案件，
    經臺灣板橋地方法院88年度少訴字第58號判決有期徒刑4 年
    確定，於88年9月3日入監執行，於90年5月18日因縮短刑期
    假釋出監，迄92年1月3日縮刑期滿，未經撤銷假釋，前述刑
    期以已執行論，此有本院被告前案紀錄表在卷可憑，被告於
    5年以內再犯本件最重本刑為有期徒刑以上之罪，為累犯，
    應依刑法第47條規定加重其刑。
三、原審審酌被告有前述犯罪紀錄，於執行完畢後，竟未悛悔改
    過，持足供兇器使用具有危險性之螺絲起子及充電式電動螺
    絲起子行竊，被告竊得之鋁條已由被害人二十一世紀公司領
    回等一切情狀，適用刑法第321條第1項第3款、第47條，判
    處被告有期徒刑7月，再以扣案螺絲起子及充電式電動螺絲
    起子各一支，係被告所有供上開犯罪所用之物，業據被告供
    明在卷，依刑法第38條第1項第2款規定，宣告沒收，經核並
    無不合。
四、被告提起上訴，否認竊盜，並無足採，其上訴為無理由，應
    予駁回。
五、被告經合法傳喚，無正當理由不到庭，爰不待其陳述，逕行
    判決，併此敘明。
據上論斷，應依刑事訴訟法第368條、第371條，判決如主文。
本案經檢察官張秋雲到庭執行職務。
中    華    民    國    95    年    1    月    24     日
                  刑事第十一庭審判長法  官  張連財
                                    法  官  楊照男
                                    法  官  林明俊
以上正本證明與原本無異。
不得上訴。
                                    書記官  蕭進忠
中    華    民    國    95    年    2     月    8     日
附錄本案論罪科刑法條：
刑法第321條第1項第3款
犯竊盜罪而有左列情形之一者，處6月以上、5年以下有期徒刑：
三  攜帶兇器而犯之者。


司法院資訊處製作；財團法人民間司法改革基金會備份。
